# 关于无形资产减资是否作为前期重大会计差错处理

提问人：随风 8373 时间：2016-06-27 02:02:36
请教陈版：一家新三板拟挂牌公司 2012 年股东使用一项虚的技术出资 1000 万，另以货币出资 500 万，无形资产出资经过评估。公司在 2014 年开始新三板挂牌规范工作，按中介机构规范要求对无形资产进行减资，减资后公司注册资本、实收资本均为 500 万元。现对会计处理存在疑问： 1 、严格按照准则处理方式：对前期进行追溯调整，对前期调整 借：实收资本 贷：无形资产 借：无形资产-累计摊销 贷：年初未分配利润 对减资对当期调整 借：实收资本 借：无形资产-累计摊销 贷：无形资产 贷：年初未分配利润、管理费用 存在问题：追溯调整的以前年度注册资本及实收资本与工商登记不一致 2 、追溯调整以前年度但不调整实收资本： 对前期调整 借：其他应收款 贷：无形资产 借：无形资产-累计摊销 贷：年初未分配利润 对当期调整 借：其他应收款贷：无形资产 借：无形资产-累计摊销 贷：年初未分配利润、管理费用 其他应收款-股东不提坏账，不计利息 存在问题：与工商一致，但以前年度的实收资本与对前期差错更正而进行追溯调整的原则相悖；认为之前的注册资本 1500 万没问题， 1000 万理解为认缴额，故不提坏账不计利息，但公司在减资时减掉的即为这 1000 万无形资产出资额 请陈版指导，谢谢！！！

回答人：chenyiwei
理论上是你说的第一种方法最为合理。但是，正是由于你所提到的原因（“存在问题：追溯调整的以前年度注册资本及实收资本与工商登记不一致”），因此实际操作中较为多见的是你所说的第二种方法。